臺灣臺北地方法院民事裁定  
111年度補字第2260號
原      告  黃妙玲  
被      告  林易增  

                      籍設臺北市○○區○○○路0段00號&ZZZZ; &ZZZZ; &ZZZZ; &ZZZZ; &ZZZZ; &ZZZZ; &ZZZZ; &ZZZZ; &ZZZZ; &ZZZZ; &ZZZZ; &ZZZZ; &ZZZZ;  ○○○○○○○○○）
            葉淑容  

                      籍設臺北市○○區○○○路0段00號&ZZZZ; &ZZZZ; &ZZZZ; &ZZZZ; &ZZZZ; &ZZZZ; &ZZZZ; &ZZZZ; &ZZZZ; &ZZZZ; &ZZZZ; &ZZZZ; &ZZZZ;  ○○○○○○○○○）
上列當事人間請求遷讓房屋等事件，本院裁定如下：
    主  文
本件訴訟標的價額核定為新台幣捌拾玖萬玖仟柒佰參拾肆元。
原告應於本裁定送達後五日內繳納第一審裁判費新台幣玖仟捌佰
元，逾期即駁回其訴。
    理  由
依民事訴訟法第77條之13、第249條第1項第6款規定，原告起訴
  應繳納裁判費，此為起訴合法要件，如未繳納，經審判長定期
  補正仍不補正者，法院應以裁定駁回之。又按訴訟標的之價額
  ，由法院核定。核定訴訟標的之價額，以起訴時之交易價額為
  準；無交易價額者，以原告就訴訟標的所有之利益為準。以一
  訴附帶請求其孳息、損害賠償、違約金或費用者，不併算其價
  額。民事訴訟法第77條之1第1項、第2項、第77條之2第2項定
  有明文。房屋及土地為各別之不動產，各得單獨為交易標的，
  故關於遷讓房屋之請求，應以房屋起訴時之交易價額為準，核
  定其訴訟標的價額。
本件原告起訴主張被告向其承租其所有之臺北市○○區○○○路○段0
  00巷00弄00號4樓房屋（下稱系爭房屋）及頂樓加蓋部分，因
  被告積欠房租，依法終止租約，依民法第767條等規定請求被
  告返還系爭房屋及頂樓加蓋部分、清償所積欠之租金共計新台
  幣（下同）15萬元、自111年8月17日起至返還系爭房屋之日止
  按月給付15萬元、違約金及精神損害賠償等。依原告陳報之該
  區域不動產交易平均價格為每坪85萬元（見本院卷第29、35-3
  9頁），系爭房屋總面積約為29.73坪（連同陽台共計98.29平
  方公尺，見本院卷第30頁之系爭房屋建物登記謄本，未登記之
  頂樓加蓋部分不列入計算），故系爭房屋連同坐落基地之交易
  價格經核為2527萬500元（計算式：85萬×29.73坪＝2527萬500
  ）；又依原告所言，系爭房屋課稅現值為42萬6100元，其坐落
  基地之111年度土地公告現值為1393萬6000元，合計為1436萬2
  100元（見本院卷第28頁），本院參酌財政部對於個人出售房
  地未劃分各別價格者，係以房屋評定現值占土地公告現值及房
  屋評定現值之比例計算房屋之財產交易損益（參財政部83年1
  月26日台財稅字第000000000號、101年8月3日台財稅字第1010
  0568250號函釋），據以計算出系爭房屋於起訴時之客觀上合
  理價額約為74萬9734元（計算式：2527萬500元×42萬6100元/1
  436萬2100元＝74萬9734元，元以下四捨五入），是系爭房屋之
  訴訟標的價額核定為74萬9734元。又原告請求被告給付積欠租
  金部分，因被告嗣已給付租金15萬元，故原告變更請求租金金
  額為15萬元（見本院卷第27-29頁之原告111年11月11日陳報狀
  所載、本院卷第45頁之本院111年11月15日公務電話紀錄）。
  至原告請求被告按月給付相當於租金之不當得利、違約金，則
  屬附帶請求而無庸併算其價額。是本件訴訟標的價額經核為89
  萬9734元（計算式：74萬9734＋15萬＝89萬9734），應徵第一審
  裁判費9800元，未據原告繳納，茲命原告於收受本裁定正本5
  日內補正，逾限未補正者，即駁回其訴。
爰裁定如主文。
中　　華　　民　　國　　111 　年　　12　　月　　5 　　日
                  民事第五庭    法　官　匡  偉
以上正本係照原本作成。
如不服本裁定關於核定訴訟標的價額部分，應於送達後10日內向
本院提出抗告狀，並繳納抗告費新臺幣1,000元；其餘關於命補
繳裁判費部分，不得抗告。
中　　華　　民　　國　　111 　年　　12　 　月　　5　　日
                                      書記官　劉曉玲